【裁判字號】    95,台非,101
【裁判日期】    950518
【裁判案由】    違反毒品危害防制條例
【裁判全文】
最高法院刑事判決              九十五年度台非字第一０一號
    上訴人  最高法院檢察署檢察總長
    被  告  甲○○
                    樓
上列上訴人因被告違反毒品危害防制條例案件，對於台灣板橋地
方法院中華民國九十四年五月二十七日第一審刑事確定簡易判決
（九十四年度簡字第二三六六號，聲請簡易判決處刑案號：台灣
板橋地方法院檢察署九十四年度核退毒偵字第七九六號），認為
違法，提起非常上訴，本院判決如下：
    主  文
原判決撤銷。
本件免訴。
    理  由
本件非常上訴理由稱：「按同一案件曾經判決確定者，應諭知免
訴之判決，刑事訴訟法第302條第1款定有明文。查原判決以被告
甲○○於93年12月某日起至94年1 月13日止，在台北縣新莊市○
○路36巷12號4 樓住處，施用第二級毒品安非他命，經警查獲，
而判處被告如上開主文（甲○○連續施用第二級毒品，處有期徒
刑伍月，如易科罰金以參佰元折算壹日。扣案安非他命拾捌包〝
合計淨重伍玖點肆公克〞沒收銷毀、吸食器壹組及分裝袋壹包均
沒收之。）之罪刑。惟查被告於93年3月底某日起至94年2月初某
日止，在台北縣新莊市○○路36巷12號4 樓住處，施用海洛因及
甲基安非他命，被警查獲，業經台灣板橋地方法院於94年3 月31
日，以94年度訴字第433號判決，判處有期徒刑拾月，於94年4月
22日確定，此有該院相關案卷可稽。本案被告施用第二級毒品犯
行之時間，包括在上開第433 號判決之犯罪時間內，係為同一案
件。揆之上開規定，本案被告施用第二級毒品之犯行，應為該確
定判決效力所及，原審於九十四年五月二十七日為判決時，自應
為免訴之判決。乃竟仍為有罪之實體判決，顯有適用法則不當之
違法。案經確定，且於被告不利，爰依刑事訴訟法第441 條、第
443條提起非常上訴，以資糾正。」等語。
按案件曾經判決確定者，應諭知免訴之判決，刑事訴訟法第三百
零二條第一款定有明文。本件被告甲○○於民國九十三年三月底
某日起至九十四年二月初某日止，在台北縣新莊市○○路三十六
巷十二號四樓住處連續同時施用第一級毒品海洛因及第二級毒品
甲基安非他命之犯罪事實，經台灣板橋地方法院檢察署檢察官於
以九十三年度毒偵字第三八二九號起訴書提起公訴，於九十四年
三月三日繫屬於台灣板橋地方法院；經該法院於九十四年三月三
十一日以九十四年度訴字第四三三號刑事判決，依連續犯及想像
競合犯之例，論被告連續施用第一級毒品罪，處有期徒刑拾月，
於九十四年五月二日確定。惟本件台灣板橋地方法院檢察署檢察
官於九十四年五月二十四日，又以九十四年度核退毒偵字第七九
六號聲請簡易判決處刑書，就被告自九十三年十二月某日起至九
十四年一月十三日止，於上開住處連續施用第二級毒品安非他命
之同一事實，另行聲請處刑。嗣該法院不察，於九十四年五月二
十七日以九十四年度簡字第二三六六號為本件簡易判決處刑時，
先起訴之九十四年度訴字第四三三號刑事判決業已先確定在案，
則本件自應諭知免訴之判決，方為適法，乃原審仍論處被告連續
施用第二級毒品罪刑，揆之首開說明，顯屬違法。案經確定，且
於被告不利。非常上訴意旨執以指摘原判決違法，洵有理由，應
由本院將原判決撤銷，另行判決免訴，以資糾正。
據上論結，應依刑事訴訟法第四百四十七條第一項第一款但書、
第三百零二條第一款，判決如主文。
中    華    民    國  九十五  年    五    月   十八   日
                      最高法院刑事第四庭
                          審判長法官  吳  雄  銘
                                法官  池  啟  明
                                法官  劉  介  民
                                法官  郭  毓  洲
                                法官  韓  金  秀
      本件正本證明與原本無異
                                      書  記  官
中    華    民    國  九十五  年    五    月  二十二  日
                                               Ｒ


司法院資訊處製作；財團法人民間司法改革基金會備份。
